# 请教陈老师，固定资产减值准备可以通过其他综合收益转回吗？

提问人：谢俊豪 时间：2020-01-09 15:48:15
有没有相关的准则

回答人：chenyiwei
不可以。《企业会计准则第 8 号——资产减值》第十七条：资产减值损失一经确认，在以后会计期间不得转回。